臺灣彰化地方法院刑事判決　94年度訴字第903號
公　訴　人　臺灣彰化地方法院檢察署檢察官
被　　　告　甲○○　男　42歲.
　　　　　　　　　　住彰化縣竹.
上列被告因毒品危害防制條例案件，經檢察官提起公訴（94年度
毒偵字第505、1633、2106、2107號）及移送併辦（94年度毒偵
字第2514號），本院合議庭裁定由受命法官獨任進行簡式審判程
序判決如下：
    主  文
甲○○連續施用第一級毒品，累犯，處有期徒刑捌月；又連續施
用第二級毒品，累犯，處有期徒刑伍月，扣案之吸食器、塑膠杓
各壹只均沒收。應執行有期徒刑壹年，扣案之吸食器、塑膠杓各
壹只均沒收。
    事實及理由
一犯罪事實：
  (一)甲○○曾因肅清煙毒條例案件，經本院以82年度訴字第2188
    號判決處有期徒刑2年6月確定，於民國85年7月24日假釋出
    監，再因違反麻醉藥品管理條例案件，經本院以86年度訴字
    第227號判決處有期徒刑5月確定，並撤銷前開假釋，執行殘
    刑，兩案接續執行，於89年1月25日縮短刑期執行完畢。另
    因施用毒品案件，經本院以92年度毒聲字第24號裁定送勒戒
    處所觀察、勒戒後，認有繼續施用毒品之傾向，由本院以92
    年度毒聲字第252號裁定令入戒治處所施以強制戒治1年，於
    93年1月29日執行完畢釋放，並於93年2月17日由臺灣彰化地
    方法院檢察署檢察官以93年度戒毒偵字第47號不起訴處分確
    定。詎甲○○於前開強制戒治執行完畢釋放後5年內，仍不
    知悔改，復基於概括犯意，自94年1月10日某時起至94年3月
    20日上午8時許止，在彰化縣竹塘鄉○○村○○路○段390號
    住處等地，連續施用第1級毒品海洛因多次；甲○○並另行
    起意，亦基於概括犯意，自94年1月13日某時起至94年3月20
    日上午8時許止，在上開住處等地連續施用第2級毒品甲基安
    非他命多次。嗣於94年1月20日下午3時，為警持搜索票在上
    開住處執行搜索而查獲，並扣得其所有供施用第2級毒品甲
    基安非他命之吸食器、塑膠杓各1只；再於94年2月26日上午
    9時許，為警在彰化縣員林鎮○○路○段168之1號查獲；又於
    94年3月23日晚上11時許，經警以列管毒品人口身分通知至
    彰化縣警察局北斗分局採集尿液檢體送驗後查獲。
  (二)案經彰化縣警察局二林分局、員林分局報告臺灣彰化地方法
    院檢察署檢察官偵查起訴，及彰化縣警察局北斗分局報告臺
    灣彰化地方法院檢察署檢察官偵查移送併辦。
二證據：
  (一)被告甲○○於本院坦承不諱之自白（本院卷第26頁）。
  (二)扣案之吸食器、塑膠杓各1只（第505號偵查卷第47頁）。
  (三)卷附之搜索票、搜索扣押筆錄、扣押物品照片、彰化縣衛生
    局煙毒尿液檢驗成績書、詮昕科技股份有限公司濫用藥物尿
    液檢驗報告（按海洛因於人體會代謝成嗎啡，因此涉嫌施用
    海洛因者，係檢驗其尿液中之嗎啡反應）、代號與真實姓名
    對照認證單（第505號偵查卷第19至24、30至32、62頁，第
    1633號偵查卷第13至15頁，第2514號偵查卷第17至20頁）。
三按海洛因、甲基安非他命分屬毒品危害防制條例第2條第2項第
  1款所定之第1級毒品及同條項第2款經主管機關公告所定相類
  於安非他命之第2級毒品，被告施用第1級毒品海洛因多次，核
  其所為，均係犯該條例第10條第1項之罪，被告施用第2級毒品
  甲基安非他命多次，核其所為，則均係犯該條例第10條第2項
  之罪。被告施用毒品前持有毒品之低度行為，應為施用毒品之
  高度行為所吸收，不另論罪。被告先後多次施用第1級、第2級
  毒品行為，均時間緊接、犯罪構成要件相同，顯係基於概括犯
  意為之，皆應依刑法第56條連續犯規定論以1罪，並分別加重
  其刑。被告所犯上開2罪，犯意各別，行為不同，罪名互異，
  應分論併罰。查被告曾因肅清煙毒條例案件，經本院以82年度
  訴字第2188號判決處有期徒刑2年6月確定，於85年7月24日假
  釋出監，再因違反麻醉藥品管理條例案件，經本院以86年度訴
  字第227號判決處有期徒刑5月確定，並撤銷前開假釋，執行殘
  刑，兩案接續執行，於89年1月25日縮短刑期執行完畢，此有
  臺灣高等法院被告全國前案紀錄表可按（本院卷第6至8頁），
  其受有期徒刑之執行完畢，5年內再犯有期徒刑以上之罪，為
  累犯，上開2罪應依刑法第47條分別遞加重其刑。公訴人雖僅
  就被告自94年1月10日某時起至94年2月26日回溯4日內之某時
  止連續施用第1級毒品海洛因多次犯行，及自94年1月13日某時
  起至94年2月26日回溯4日內之某時止連續施用第2級毒品甲基
  安非他命多次之犯行提起公訴，然檢察官就犯罪事實之一部提
  起公訴者，其效力及於全部，此為刑事訴訟法第267條所明定
  ，被告其餘連續施用第1級毒品海洛因、第2級毒品甲基安非他
  命多次犯行，與前揭論罪科刑之業經起訴部分，分別有連續犯
  之關係，已如前述，本院自應就屬於裁判上1罪之其餘部分一
  併加以裁判。爰審酌被告素行欠佳，前曾施用毒品，未思悔改
  ，缺乏禁絕毒害決心，惟所犯係戕害自身健康，尚未危害他人
  ，於本院審理中坦承犯行，態度良好及其他一切情狀，分別量
  處如主文所示之刑，並定其應執行刑，以資懲儆。扣案之吸食
  器、塑膠杓各1只為被告所有，且係供施用第2級毒品所用之物
  ，業據其供承在卷（本院卷第26頁），應依刑法第38條第1項
  第2款宣告沒收。
四如不服本判決，得於判決送達後10日內向本院提出上訴狀，上
  訴於上級法院（應附繕本）。
據上論斷，應依刑事訴訟法第273條之1第1項、第299條第1項前
段，毒品危害防制條例第10條第1項、第2項，刑法第11條前段、
第56條、第47條、第51條第5款、第38條第1項第2款，判決如主
文。
本案經檢察官邱鼎文到庭執行職務。
中　　華　　民　　國　　94　　年　　6 　　月　　28　　日
                  刑事第二庭         法  官  廖政勝
以上正本證明與原本無異。
中　　華　　民　　國　　94　　年　　6 　　月　　28　　日
                                     書記官  呂雅惠
附錄本案論罪科刑法條全文：
毒品危害防制條例第10條施用第一級毒品者，處六月以上五年以
下有期徒刑。
施用第二級毒品者，處三年以下有期徒刑。
